【裁判字號】    92,訴,1471
【裁判日期】    921127
【裁判案由】    返還借款
【裁判全文】
臺灣板橋地方法院民事判決  九十二年度訴字第一四七一號
    原      告    甲○
    送達代收人    丁○○
    被      告    丙○○
    訴訟代理人    楊金順律師
    複  代理人    曾朝誠律師
右當事人間請求返還借款事件，經本院於民國九十二年十一月十三日辯論終結，判決
如左：
    主    文
被告應給付原告新台幣陸拾柒萬元，及自民國九十二年八月一日起至清償日止，按年
利率百分之五計算之利息。
訴訟費用由被告負擔。
本判決於原告以新台幣貳拾貳萬元為被告供擔保後，得為假執行；但被告如以新台幣
陸拾柒萬元為原告預供擔保，免為假執行。
    事      實
甲、原告方面：
一、聲明：
  １如主文第一項所示。
  ２原告願供擔保，請准宣告假執行。
二、陳述：
  １被告先後於民國八十九年十月、九十年八月及九十一年十一月間，分次向原告借
    款新台幣（下同）十九萬元、二十三萬元及二十五萬元，原告於八十九年十一月
    二日、九十年八月七日及九十一年十一月二十六日分別將上述之金額匯入被告之
    泰山鄉農會第00000000000000號帳戶，雙方未定返還期限。嗣原
    告於九十二年一月間，向被告請求返還前開借款，惟被告藉詞推託至今拒不償還
    。爰依民法第四百七十八條規定，請求被告返還借款六十七萬元，及自起訴狀繕
    本送達翌日起至清償日止，按年息百分之五計算之利息。
  ２被告簽賭六合彩，且在外與人通姦，故入不敷出，每月僅給原告二萬元以支付家
    庭生活費用，其餘不足部分，再由原告薪資所得補充，被告向原告借款，確為被
    告所私用及供被告經營公司週轉之用，非用以支付家庭生活費用。
乙、被告方面：
一、聲明：
  １原告之訴及假執行之聲請均駁回。
  ２如受不利益判決，願供擔保請准宣告免為假執行。
二、陳述：
    否認兩造間有借款之事實，蓋兩造為夫妻，原本感情甚篤，夫妻間相互扶持，被
    告於八十九年間成立味慶食品公司之際，因營運之初並無獲利，生活較為清苦，
    家庭生活支出有時無法由被告一人支付，原告亦知悉此事，遂於八十九年十月、
    九十年七月及九十一年十一月間，同意支付家庭之生活開銷（包含小孩之學雜費
    、保險費及兩造生活費、保險費），是原告所匯給被告之上開款項，係為支付家
    庭生活費用，並非借款。
    理      由
一、原告主張：其於八十九年十一月二日、九十年八月七日及九十一年十一月二十六
    日將金額十九萬元、二十三萬元及二十五萬元，分次匯入被告之泰山鄉農會第0
    0000000000000號帳戶之事實，業據原告提出華南商業銀行匯款回
    條聯影本三紙、原告華南商業銀行存摺影本乙份，被告亦不否認有收到上開匯款
    ，堪認此部分之主張為真實。
二、被告否認上開匯款係借款，原告就兩造間有借款之合意，舉證人乙○○為證。證
    人乙○○證稱：「（是否知道兩造間有金錢糾紛？）原告於八月份跟我講，原告
    說幫被告借了四十五萬元，要被告還錢，我主動打電話給被告，被告說既然要離
    婚，他會把欠原告的錢全部還給原告」等語（見九十二年九月二十五日言詞辯論
    筆錄第二頁），查證人乙○○與兩造皆為朋友，並無恩怨嫌隙，應無故為不利一
    方之陳述，故其證述原告向被告催討欠款，被告允諾還錢之事實，堪認原告所主
    張上開匯款係借款為真。被告雖辯稱：上開匯款，係為支付生活費用，並非借款
    云云，惟經本院依職權向泰山鄉農會調取被告之第0000000000000
    0號帳戶交易明細查知，原告分次匯入上開金額後一到二日（即八十九年十一月
    四日、九十年八月九日、九十一年十一月二十七日），旋由被告提領出去，而據
    原告提出保險費繳納收據所示，兩造女兒之保險費係於九十二年一月二十三日繳
    納，原告之保險費係於九十二年一月二十六日繳納、被告之保險費係於九十一年
    十月十八日繳納，此與被告提領原告匯款金額之日期顯然不符，尚難認為被告所
    提領之金錢係要供繳納保險費之用，且衡情日常生活費之支出鎖碎頻繁金額不多
    ，亦與被告一次提領數十萬元之情形迥異，是被告所辯，向原告取得匯款係供日
    常生活費支出云云，不足採信。
三、原告主張兩造間有借款之事實，堪信為真。原告已於九十二年一月間向被告請求
    返還借款，復於同年八月間託證人乙○○代為催討，是原告依據消費借貸之法律
    關係，請求被告返還六十七萬元及自起訴狀繕本送達翌日即九十二年八月一日起
    至清償日止，按年息百分之五計算之利息，洵屬有據，應予准許。
四、本件事證已臻明確，原告請求傳訊李湘楹、李凌阿寶部分，經斟酌後認於判決結
    果不生影響，故不予調查，附此敘明。
五、兩造分別陳明願供擔保，聲請宣告假執行及免為假執行，經核均與規定相符，爰
    分別酌定相當擔保金額准許之。
六、據上論結：原告之訴為有理由，依民事訴訟法第七十八條、第三百九十條第二項
    、第三百九十二條第二項，判決如主文。
中      華      民      國    九十二    年     十一     月    二十七    日
                                  臺灣板橋地方法院民事第三庭
~B法  官  陳映如
右為正本係照原本作成。
如對本院判決上訴，須於判決送達後廿日內向本院提出上訴狀。
中      華      民      國    九十二    年     十一     月    二十七    日
~B書記官  高玉彬


司法院資訊處製作；財團法人民間司法改革基金會備份。
